臺灣士林地方法院刑事判決　　　　　　　 94年度訴字第546號
公　訴　人　臺灣士林地方法院檢察署檢察官
被　　　告　甲○○
　　　　　　　　　　　號
　　　　　　　　　　（另案於臺灣臺北監獄執行中）
上列被告因毒品危害防制條例案件，經檢察官提起公訴（94年度
偵字第3972號），本院於訊問被告後，被告為認罪之答辯，經合
議庭裁定認為宜由受命法官獨任以簡式審判程序審理，並判決如
下：
    主  文
甲○○轉讓第三級毒品，未遂，累犯，處有期徒刑伍月，如易科
罰金以參佰元折算壹日。扣案之第三級毒品FM2 共貳拾顆（驗餘
淨重參點陸參陸零公克）沒收銷燬。包裹壹只沒收。
    事  實
一、甲○○曾於民國90年間因施用毒品案件，經本院判決分別處
    有期徒刑8 月、7 月、6 月確定，嗣定執行刑為1 年6 月，
    並於92年6 月11日縮刑期滿執行完畢。詎甲○○猶不知悔改
    ，明知FM2 係毒品危害防制條例第2 條第2 項第3 款之第三
    級毒品，不得非法持有及轉讓，竟基於轉讓毒品之犯意，於
    93年11月14日下午4 時許在台北縣三重市○○○路，以新台
    幣（下同）600 元之價格購入第3 級毒品FM2 共20顆後（驗
    餘淨重3.6360公克），擬郵寄無償轉讓予翁明瀠（原名翁嘉
    惠），惟尚未寄出，即為警於93年11月16日晚上7 時許，持
    搜索票在臺北市○○區○○路45巷29弄23號4 樓查得前開FM
    2 包共20顆及郵寄包裹1 包，其上之收件地址為臺中市○○
    路○ 段447 號26樓，收件人為翁嘉惠，而當場查獲，因悉上
    情，甲○○致未得逞。
二、案經臺灣士林地方法院檢察署檢察官簽分案偵查起訴。
    理  由
一、上揭犯罪事實，業據被告甲○○於本院審理時坦承不諱，核
    與證人翁明瀠於警詢中所證述：曾在電話中請被告代為購買
    紓解壓力的藥物之事實，大致相符，並有20顆FM2 扣案可佐
    ，而該扣案物品經送鑑驗結果確有FM2 成份（驗餘淨重3.63
    60公克），亦有憲兵司令部刑事鑑識中心93年12月29日（93
    ）安鑑字第00465 號鑑驗通知書在卷可稽，並有書寫收件地
    址為臺中市○○路○ 段447 號26樓，收件人為翁嘉惠之郵寄
    包裹1 包之照片影本附卷為憑，足見被告之自白與事實相符
    ，本件事證明確，被告犯行洵堪認定。
二、核被告甲○○所為，係犯毒品危害防制條例第8 條第5 項（
    起訴書誤載為第4 項）、第3 項之轉讓第三級毒品未遂罪。
    被告轉讓前持有第三級毒品之低度行為，為轉讓之高度行為
    吸收不另論罪。被告已著手轉讓毒品行為之實施而不遂為未
    遂犯，應依刑法第26條前段規定減輕其刑。再按轉讓毒品達
    一定數量者，加重其刑至二分之一，其標準由行政院定之，
    毒品危害防制條例第8 條第6項定有明文，而依行政院93年1
    月7 日發布之「轉讓持有毒品加重其刑之數量標準」第2 條
    第1 項第3 款規定，轉讓、持有第三級毒品達淨重20公克以
    上，即應加重其刑至二分之一（依前開「轉讓持有毒品加重
    其刑之數量標準」第2 條第2 項規定，所稱淨重係指除去包
    裝後之毒品重量），查本件被告轉讓第三級毒品FM2 ，驗餘
    淨重為3.6360公克，未逾前開應加重其刑之一定數量20公克
    標準，尚不得依該標準加重其刑，併此指明。查被告前曾於
    90年間因施用毒品案件，經本院分別判決處有期徒刑8 月、
    7 月、6 月確定，嗣定執行刑為1 年6 月，並於92年6 月11
    日縮刑期滿執行完畢，此有台灣高等法院被告全國前案紀錄
    表在卷足憑，其於有期徒刑執行執行完畢後，5 年以內再犯
    有期徒刑以上之本罪，為累犯，應依刑法第47條規定加重其
    刑，並先加後減之。爰審酌被告欲提供他人毒品，其所為勢
    將助長施用毒品行為之更形猖獗，且此類行為所生危害，非
    僅使人之生命、身體法益受侵害，影響所及甚且危害社會、
    國家之健全發展，所為實屬可議，惟念及被告於本院審理時
    坦承不諱，已有悔意等一切情狀，量處有期徒刑伍月，並諭
    知如易科罰金以佰元折算壹日。至公訴人對被告具體求刑
    有期徒刑7 月，然本院認被告轉讓數量非鉅，且尚屬未遂，
    公訴人之求刑尚屬過重，附此敘明。
三、至於扣案之FM2 共20顆（驗餘淨重3.6360公克）係查獲之第
    三級毒品，應依毒品危害防制條例第18條第1 項前段規定，
    諭知沒收銷燬之。另包裹一只，係用於包裹FM2 ，用以郵寄
    ，為供轉讓毒品所用之物，雖未扣案，然無證據證明業已滅
    失，應依同條例第19條第1 項之規定宣告沒收。
據上論斷，應依刑事訴訟法第273 條之1 第1 項、第299 條第1
項前段，毒品危害防制條例第8 條第5 項、第3 項、第18條第1
項前段、第19條第1 項，刑法第11條、第47條、第26條前段、第
41條第1 項前段，罰金罰鍰提高標準條例第2 條，判決如主文。
本案經檢察官邱智宏到庭執行職務。
中　　華　　民　　國　　94　　年　　12　　月　　8 　　日
                  刑事第七庭法  官  王俊雄
以上正本證明與原本無異。
如不服本判決應於送達後10日內，向本院提出上訴狀。
                            書記官  許秋莉
中　　華　　民　　國　　94　　年　　12　　月　　9 　　日
毒品危害防制條例第8條
轉讓第一級毒品者，處 1 年以上 7 年以下有期徒刑，得併科新
臺幣 1 百萬元以下罰金。
轉讓第二級毒品者，處 6 月以上 5 年以下有期徒刑，得併科新
臺幣 70 萬元以下罰金。
轉讓第三級毒品者，處 3 年以下有期徒刑，得併科新臺幣 30 萬
元以下罰金。
轉讓第四級毒品者，處 1 年以下有期徒刑，得併科新臺幣 10 萬
元以下罰金。
前四項之未遂犯罰之。
轉讓毒品達一定數量者，加重其刑至二分之一，其標準由行政院
定之。
毒品危害防制條例第18條
查獲之第一、二級毒品及專供製造或施用第一、二級毒品之器具
，不問屬於犯人與否，均沒收銷燬之；查獲之第三、四級毒品及
製造或施用毒品之器具，無正當理由而擅自持有者，均沒入銷燬
之。但合於醫藥、研究或訓練之用者，得不予銷燬。
前項合於醫藥、研究或訓練用毒品或器具之管理辦法，由法務部
會同行政院衛生署定之。
毒品危害防制條例第19條
犯第 4 條至第 9 條、第 12 條、第 13 條或第 14 條第 1 項、
第2 項之罪者，其供犯罪所用或因犯罪所得之財物，均沒收之，
如全部或一部不能沒收時，追徵其價額或以其財產抵償之。
為保全前項價額之追徵或以財產抵償，得於必要範圍內扣押其財
產。
犯第 4 條之罪所使用之水、陸、空交通工具沒收之。
